# 关于国际会计准则中对关联方的规定

提问人：tpatw 时间：2016-07-24 00:36:34
关于国际会计准则中对关联方的规定： A公司与B公司同为甲公司的控股子公司。在 2014 年度的审计报告中，M会计师事务所对A公司出具的无保留意见审计报告中，没有披露B公司与A公司的关联关系（当年A与B没有发生关联交易或交易很少）。在 2015 年A与B发生了大量的关联交易（商品买卖），M事务所对A与B的关联交易进行了披露，并出具了带强调事项段的无保留意见的审计报告。试问：如果不让M事务所出具“带强调事项段的无保留意见的审计报告”可行吗？
国际会计准则中对这方面的要求如何规定，能给个链接吗？
谢谢

回答人：chenyiwei
1 、中国企业会计准则和IFRS对关联方认定的规定基本一致，也规定对于不存在控制关系的关联方，如本期内未发生交易，则可以不披露。 2 、你说的情况，强调事项段并不代表非无保留审计意见，只是审计师认为应当提示报表使用者关注已在财务报表中得到恰当列报和充分披露的事项，其判断标准是审计师认为该事项是否可能影响财务报表使用者据此作出的决策。建议对此问题还是尊重审计师专业判断为宜，可以与审计师多沟通。